臺灣臺東地方法院刑事判決
108年度訴字第56號
公  訴  人  臺灣臺東地方檢察署檢察官
被      告  邱平滿


            洪玲珠





上二人共同
指定辯護人  本院公設辯護人丁經岳  
上列被告因違反醫師法等案件，經檢察官提起公訴（107年度偵
字第1175號），被告於準備程序中，就被訴事實為有罪之陳述，
檢察官聲請改依協商程序而為判決，本院判決如下：
    主  文
邱平滿共同犯醫師法第二十八條前段之非法執行醫療業務罪，處
有期徒刑玖月。未扣案之犯罪所得新臺幣拾貳萬參仟貳佰陸拾貳
元沒收，於全部或一部不能沒收或不宜執行沒收時，追徵其價額
。
洪玲珠共同犯醫師法第二十八條前段之非法執行醫療業務罪，處
有期徒刑陸月，如易科罰金，以新臺幣壹仟元折算壹日。　　
    事實及理由
一、本件犯罪事實、證據及應適用之法條，除起訴書犯罪事實欄
    一倒數第3行「12萬8,851元」(見起訴書第2頁)，應更正為
    「12萬8,902元」(經蒞庭檢察官當庭聲請更正)；證據部分
    應補充「衛生福利部中央健康保險署(下稱中央健保署)東區
    業務組109年12月31日健保東醫字第1097101466號書函暨所
    附中央健康保險署106年9月29日健保查字第1060044398號函
    、賓茂診所違規說明、訪查報告、賓茂診所虛報醫療費用核
    算表」、「本院111年3月2日公務電話紀錄」、「被告二人
    於本院準備程序中之自白」；再就應適用之法條部分更正(
    亦經蒞庭檢察官當庭更正)為裁判時即修正後之醫師法第28
    條前段規定：「未取得合法醫師資格，執行醫療業務者，處
    6個月以上5年以下有期徒刑，得併科新臺幣30萬元以上150
    萬元以下罰金。」外，餘均引用檢察官起訴書之記載。
二、論罪：
  ㈠查被告邱平滿、洪玲珠二人行為後，醫師法第28條已於105年
    11月30日修正，並自同年12月2日施行，修正前醫師法第28
    規定：「未取得合法醫師資格，擅自執行醫療業務者，處6
    個月以上5年以下有期徒刑，得併科新臺幣30萬元以上150萬
    元以下罰金，其所使用之藥械沒收之。但合於下列情形之一
    者，不罰：一、在中央主管機關認可之醫療機構，於醫師指
    導下實習之醫學院、校學生或畢業生。二、在醫療機構於醫
    師指示下之護理人員、助產人員或其他醫事人員。三、合於
    第11條第1項但書規定。四、臨時施行急救。」；修正後醫
    師法第28規定：「未取得合法醫師資格，執行醫療業務者，
    處6個月以上5年以下有期徒刑，得併科新臺幣30萬元以上15
    0萬元以下罰金。但合於下列情形之一者，不罰：一、在中
    央主管機關認可之醫療機構，於醫師指導下實習之醫學院、
    校學生或畢業生。二、在醫療機構於醫師指示下之護理人員
    、助產人員或其他醫事人員。三、合於第11條第1項但書規
    定。四、臨時施行急救。」。觀之修正前、後條文之規定，
    除將「擅自」執行醫療業務者之「擅自」刪除外，另為配合
    刑法沒收新制之施行，亦將「其所使用之藥械沒收之」予以
    刪除；然因條文之實質內容並未變動，二者所規定之構成要
    件、法律效果及法定刑度均屬相同，自非法律之變更。是本
    案被告二人不因上開修正而生新舊法比較情形，應逕行適用
    裁判時之醫師法第28條規定。是核被告二人所為，均係共同
    涉犯醫師法第28條前段未取得合法醫師資格而擅自執行醫療
    業務罪、刑法第339條第1項之詐欺取財罪、第216條、第215
    條、第220條第2項之行使業務上登載不實準文書罪。
  ㈡被告二人基於一個犯罪決意，以執行醫療業務並向健保署申
    請健保給付之一行為，同時觸犯非法執行醫療業務罪、行使
    偽造準私文書罪、詐欺取財罪，自應認屬一行為觸犯數罪名
    之想像競合犯，應依刑法第55條規定，從一重以非法執行醫
    療業務罪處斷。
  ㈢按醫師法第28條所謂之「醫療業務」，係指以醫療行為為職
    業者而言，乃以延續之意思，反覆實行同種類之行為為目的
    之社會活動，當然包含多數之行為，是該條所謂之執行醫療
    業務，立法本旨即包含反覆、延續執行醫療行為之意，故縱
    多次為眾病患為醫療行為，雖於各次醫療行為完成時，即已
    構成犯罪，然於刑法評價上，則以集合犯論以一罪為已足（
    最高法院100年台上字第5169號、102年台上字第3910號判
    決要旨參照）。是被告二人共同基於非法執行醫療業務罪之
    犯意聯絡，於賓茂診所內，縱有多次非法執行醫療業務或協
    助非法執行醫療業務之舉措，仍應評價為包括一罪，均應以
    集合犯論以違反醫師法第28條前段之非法執行醫療業務一罪
    。
三、本案經檢察官與被告二人於審判外達成協商之合意，其合意
    內容如主文所示，本院審酌各情，認上開協商合意並無刑事
    訴訟法第455條之4第1項所列情形之一，檢察官聲請改依協
    商程序而為判決，本院爰不經言詞辯論，於協商合意範圍內
    為協商判決。
四、附記事項：
  ㈠扣案物部分：
　　扣案賓茂診所日報表及部分病患之病歷表(詳見107年度保管
    字第185號)，均係記載有病患就診之相關紀錄之物，為確保
    相關病患將來就診或查詢相關資料之權益，不宜宣告沒收，
    檢察官亦未聲請將之宣告沒收，本院爰均不另為沒收之諭知
    ，附此敘明。
  ㈡犯罪所得部分：
    按犯罪所得，屬於犯罪行為人者，沒收之；前2項之沒收，
    於全部或一部不能沒收或不宜執行沒收時，追徵其價額，刑
    法第38條之1第1項前段、第3項分別定有明文。次按犯罪行
    為人有無犯罪所得及應追徵之範圍與價額，認定顯有困難時
    ，得以估算認定之，刑法第38條之2第1項亦定有明文。是犯
    罪所得之沒收，倘與犯罪構成要件事實之認定無涉，即不適
    用嚴格證明法則；且於該所得及追徵之範圍與價額，認定顯
    有困難時，依刑法第38條之2第1項前段規定，得以估算認定
    之；而估算程序以自由證明(釋明合理依據)為已足(最高法
    院110年度台上字第4010號判決意旨參照)。查賓茂診所之實
    際負責人為被告邱平滿，而賓茂診所對如起訴書附表所示之
    民眾非法執行醫療業務後，向中央健保署申請違法治療病患
    之醫療給付，經核算並扣減20％後之估算金額總計應為新臺
    幣(下同)12萬8,902元(估算金額業經蒞庭檢察官再次檢視卷
    證後，向本院聲請更正及主張)。惟犯罪所得已實際合法發
    還被害人者，不予宣告沒收或追徵，刑法第38條之1第5項亦
    定有明文。而查，中央健保署既已就其所訪問賓茂診所容留
    未具醫師資格之人員非法執行醫療業務之保險對象核算之虛
    報醫療費用5,640點追扣完畢，有中央健保署106年9月29日
    健保查字第1060044398號函暨訪查報告(本院卷一第158頁、
    第163頁背面)、本院111年3月2日公務電話紀錄(本院卷二第
    365頁)各1份在卷可稽，應可認本案犯罪所得已有5,640點實
    際由被害人取回，此部分應扣除不予宣告沒收，而以估算方
    式扣除後應沒收之金額約為12萬3,262元。被告及辯護人於
    協商程序中對檢察官前揭估算之犯罪所得及扣除亦不爭執(
    本院卷三第9頁至第10頁、第11頁)，應依當事人協商合意內
    容宣告沒收，於全部或一部不能沒收或不宜執行沒收時，追
    徵其價額。又執行檢察官日後就關於被告犯罪所得諭知沒收
    及追徵部分指揮執行時，倘發現被告另有可認已實際賠償被
    害人(即中央健保署)所受損害全部或一部之情形，仍應將該
    部分扣除之，不能重複執行（最高法院107年度台上字第459
    3號判決亦同此旨)，附此敘明。
五、除有刑事訴訟法第455條之4第1項第1款於本訊問程序終結前
    ，被告撤銷協商合意或檢察官撤回協商聲請者；第2款被告
    協商之意思非出於自由意志者；第4款被告所犯之罪非第455
    條之2第1項所定得以協商判決者；第6款被告有其他較重之
    裁判上一罪之犯罪事實者；第7款法院認應諭知免刑或免訴
    、不受理者情形之一，及違反同條第2項法院「應於協商合
    意範圍內為判決；法院為協商判決所科之刑，以宣告緩刑或
    二年以下有期徒刑、拘役或罰金為限」之規定者外，檢察官
    與被告均不得上訴。如有前述得上訴之情形，得自收受判決
    送達之翌日起20日內，向本院提出上訴書狀，上訴於第二審
    法院，併予敘明。
六、應適用之法條：依刑事訴訟法第455條之2第1項、第455條之
    4第2項、第455條之8、第454條第1項，逕以協商判決如主文
    (依刑事判決精簡原則，僅記載程序法條)。
本案經檢察官謝慧中偵查起訴，檢察官洪清秀到庭執行職務。　
中　　華　　民　　國　　111 　年　　3 　　月　　28　　日
 　　　　　　　　 刑事第二庭  法　官  李承桓
以上正本係照原本作成。　　　　　　　　　
本判決不得上訴。
                              書記官  許惠棋
中　　華　　民　　國　　111 　年　　3 　　月　　28　　日
附錄本案論罪科刑法條：
醫師法第28條：
未取得合法醫師資格，執行醫療業務者，處6個月以上5年以下有
期徒刑，得併科新臺幣30萬元以上150萬元以下罰金。但合於下
列情形之一者，不罰：
一、在中央主管機關認可之醫療機構，於醫師指導下實習之醫學
    院、校學生或畢業生。
二、在醫療機構於醫師指示下之護理人員、助產人員或其他醫事
    人員。
三、合於第11條第1項但書規定。
四、臨時施行急救。
刑法第210條：
偽造、變造私文書，足以生損害於公眾或他人者，處5年以下有
期徒刑。
刑法第216條：
行使第210條至第215條之文書者，依偽造、變造文書或登載不實
事項或使登載不實事項之規定處斷。
刑法第220條：
在紙上或物品上之文字、符號、圖畫、照像，依習慣或特約，足
以為表示其用意之證明者，關於本章及本章以外各罪，以文書論
。
錄音、錄影或電磁紀錄，藉機器或電腦之處理所顯示之聲音、影
像或符號，足以為表示其用意之證明者，亦同。
刑法第339條：
意圖為自己或第三人不法之所有，以詐術使人將本人或第三人之
物交付者，處5年以下有期徒刑、拘役或科或併科50萬元以下罰
金。
以前項方法得財產上不法之利益或使第三人得之者，亦同。
前2項之未遂犯罰之。
附件：
臺灣臺東地方檢察署檢察官起訴書
                                     107年度偵字第1175號
　　被　　　告　邱平滿　男　71歲（民國00年00月0日生）
　　　　　　　　　　　　住高雄市○○區○○○路000號13樓   之1
　　　　　　　　　　　　國民身分證統一編號：Z000000000號
　　　　　　　　洪玲珠　女　59歲（民國00年0月00日生）
　　　　　　　　　　　　住高雄市○鎮區○○里○○○路000
　　　　　　　　　　　　　號12樓之1
　　　　　　　　　　　　居高雄市○○區○○路00號4樓
　　　　　　　　　　　　國民身分證統一編號：Z000000000號
上列被告等因違反醫師法等案件，已經偵查終結，認應提起公訴
，茲將犯罪事實及證據並所犯法條分敘如下：
　　　  犯罪事實
一、邱平滿、洪玲珠自民國105年6月間起，在臺東縣○○鄉○○村○○
    00號，合夥經營賓茂診所，聘請具有合法醫師資格之鄭燿賢
    為醫師執行醫療業務（鄭燿賢所涉詐欺等部分，另為不起訴
    處分），賓茂診所並由鄭燿賢為負責醫師，與衛生福利部中
    央健康保險署（下稱健保署）簽訂「全民健康保險特約醫事
    服務機構合約」，成為健保署之特約醫事服務機構，該特約
    醫事服務機構在辦理全民健康保險之醫療業務時，依規定須
    依實際看診情形核實申報醫療費用。詎邱平滿、洪玲珠均明
    知己無醫師資格，不得擅自執行醫療業務，亦不得向健保署
    申請治療病患之醫療給付，竟為提升賓茂診所之獲利績效，
    共同意圖為自己不法所有，基於未取得合法醫師資格擅自執
    行醫療業務、偽造文書及詐欺取財之概括犯意聯絡，未經鄭
    燿賢之同意，利用鄭燿賢上班前、下班後或休假之機會，由
    邱平滿接續於附表所示之時間，在賓茂診所，擅自為附表所
    示前往看診之不特定病患，施行問診、注射藥劑及開立藥方
    等治療如附表所示主診斷名稱之醫療行為，而洪玲珠則處理
    行政事務，或為病患將藥劑自針筒注入之醫療行為，或為病
    患包裝藥劑，並由邱平滿以鄭燿賢之名義登入健保電腦系統
    ，將附表所示之診斷資料，登載於門診醫療服務點數清單、
    醫令清單等媒體申報電磁紀錄之準文書，隨後由不知情之陳
    淑娟於每月透過網際網路傳輸之方式，將該等資料之電磁紀
    錄，上傳至健保署，並將門診醫療服務點數申報總表列印，
    交由不知情之鄭燿賢蓋章後，郵寄至健保署，以此方式行使
    之，使不知情之健保署承辦人員陷於錯誤，誤認附表所示診
    療行為均係鄭燿賢實際進行診療，而依健保當季點值為附表
    所示醫療費用，審核扣減20%後，陸續給付撥款至鄭燿賢名
    下臺灣銀行臺東分行帳戶內，再由洪玲珠提領後，核發員工
    薪水，並與邱平滿朋分結餘，以此方式詐領如附表所示健保
    署扣減後之給付金額計12萬8,851元，足以生損害於全民健
    康保險投保大眾權益及健保署對於醫療給付核發作業及審查
    之正確性。
二、案經臺灣臺南地方檢察署檢察官簽分並呈請臺灣高等檢察署
    檢察長令轉本署偵辦。
　　　　證據並所犯法條
一、證據清單與待證事實 
編號 證據名稱 待證事實 1 被告兼證人邱平滿之於警詢及偵查中供述 1.坦承自民國105年6月15日起，在臺東縣○○鄉○○村○○00號，與同案被告洪玲珠共同經營賓茂診所，並聘請取得合法醫師資格之證人鄭燿賢負責執行醫療業務，並於每週一至五8時以前或20時以後、每週六18時30分以後，證人鄭燿賢未在賓茂診所上班之時間，有在賓茂診所擅自為前往看診之病患，施行問診、注射藥劑及開立藥方等醫療行為，並以鄭燿賢之名義，將病患健保卡刷卡紀錄，交由不知情之證人陳淑娟於每月以書面將門診醫療服務點數申報總表之不實文書，交由證人鄭燿賢確認無誤並蓋章後，郵寄至健保署而行使之，健保署再將醫療費用給付，撥款至證人鄭燿賢名下臺灣銀行臺東分行帳戶之事實，惟辯稱證人鄭燿賢於上班時均會發現此事，故係經過證人鄭燿賢之同意，且係出於熱心為病患看診等語。 2.證明被告洪玲珠為賓茂診所合夥人，且知悉以上開方式詐領健保之事實。 2 被告兼證人洪玲珠於警詢及偵查中之證述 1.坦承於106年6月9日有於證人鄭燿賢離開後，為前來看診之患者將針筒內藥劑推入體內之事實，足證被告洪玲珠有為醫療行為。 2.證明被告邱平滿於每週一至五之20時以後，利用證人鄭燿賢未在賓茂診所上班之時間，在賓茂診所為前往看診之不特定病患，施行問診、注射藥劑及開立藥方等醫療行為，有時請病患隔日再來刷健保卡，有時則為當日看診時即刷健保卡之事實。 3 證人即同案被告鄭燿賢之於警詢及偵查中之證述 1.證明證人鄭燿賢於105至106年間在賓茂診所上班時間為週一至週五8時至20、週六8時至18時30分之事實。 2.證明行動電話號碼0000000000號為證人鄭燿賢所使用之事實，足證證人鄭燿賢於105年9月27日未在賓茂診所看診。 3.證稱被告洪玲珠為股東，證明被告洪玲珠與被告邱平滿合夥經營賓茂診所之事實。 4 證人即賓茂診所護士陳淑娟於警詢及偵查中之證述 1.證明被告邱平滿會在證人鄭燿賢下班後，為前往看診之不特定病患看診，並向健保署申報醫療費用給付之事實。 2.證明被告洪玲珠有賓茂診所之人事決定權，並發放薪水，為賓茂診所合夥人之事實。 5 證人即賓茂診所藥品供應商麥順發於警詢及偵查中之證述 1.證人鄭燿賢曾有向其說被告邱平滿有私下看診之情形，證明被告邱平滿有在賓茂診所看診而執行醫療業務之事實。 2.證明106年農曆年期間證人鄭燿賢並未在賓茂診所看診之事實。 3.證明被告洪玲珠為賓茂診所掌管財務，為合夥人之事實。 6 證人即賓茂診所行政人員張淑貞於警詢及偵查中之證述 1.證明被告邱平滿在臺東縣○○鄉○○村○○00號經營賓茂診所，聘請取得合法醫師資格之證人鄭燿賢負責執行醫療業務，並會在證人鄭燿賢週六下班後，為前往看診之不特定病患看診之事實。 2.證明被告洪玲珠為賓茂診所合夥人之事實。 7 證人即賓茂診所行政人員賴明杰於警詢及偵查中之證述 1.被告邱平滿在臺東縣○○鄉○○村○○00號經營賓茂診所，聘請取得合法醫師資格之證人鄭燿賢負責執行醫療業務，被告邱平滿會在證人鄭燿賢下班後，為前往看診之不特定病患看診之事實。 2.佐證被告洪玲珠為賓茂診所合夥人之事實。 8 證人即賓茂診所病患郭忠義於警詢及偵查中之證述 證明被告邱平滿有時會為其看診，且其從未在早上看診之事實。 9 證人即賓茂診所病患鄭高美枝之女鄭春美於警詢及偵查中之證述 證明被告邱平滿於106年6月9日晚間為其母鄭高美枝看診並注射藥物之事實。 10 證人鄭燿賢持用0000000000號行動電話於105年9月27日之通話明細乙份 證明證人鄭燿賢於105年9月27日未在賓茂診所上班看診之事實。 11 被告邱平滿與證人麥順發於105年12月26日、28日之通訊監察譯文 1.證明被告邱平滿在賓茂診所看診而執行醫療業務之事實。 2.佐證邱平滿在106年農曆過年期間在賓茂診所看診而執行醫療業務之事實。 12 臺南市政府警察局刑事警察大隊製作之蒐證照片 1.證明證人鄭燿賢於106年6月9日提早下班之事實。 2.證明被告邱平滿於106年6月9日為證人鄭春美之母鄭高美枝看診之事實。 3.證明被告洪玲珠有為病患注射之醫療行為。 13 健保署東區業務組107年1月8日健保東醫字第1077101011號函暨查核賓茂診所資料乙份 1.證明病患林成榮於106年5月27日18時59分在賓茂診所係由被告邱平滿看診之事實。 2.證明病患林成榮之孫女陳文萱於106年5月27日19時在賓茂診所係由被告邱平滿看診之事實。 3.證明證人鄭燿賢於106年10月29日至少於18時27分即提早下班，而由被告邱平滿在賓茂診所開始為病患張淑貞及其後病患看診之事實。 4.證明證人鄭燿賢於106年1月30日至106年2月1日農曆過年休假期間，由被告邱平滿在賓茂診所為包含證人張淑貞等病患看診之事實。 5.證明證人鄭燿賢於106年10月29日至少於18時18分即提早下班，而由被告邱平滿在賓茂診所開始為病患陳阿娘及其後病患看診之事實。 6.證明病患田蘭美於106年4月1日20時18分在賓茂診所係由被告邱平滿看診之事實。 7.證明病患黃玉美於106年2月18日18時32分在賓茂診所係由被告邱平滿看診之事實。 8.證明病患杜清明於106年2月18日18時51分在賓茂診所係由被告邱平滿看診之事實。 9.證明病患杜健平於105年11月19日19時35分在賓茂診所係由被告邱平滿看診之事實。 10.證明病患周冬菊於105年11月12日20時4分在賓茂診所係由被告邱平滿看診之事實。 12.證明病患鄭美月於105年11月19日19時5分在賓茂診所係由被告邱平滿看診之事實。 14 健保署東區業務組107年1月29日健保東醫字第1077101041號函暨賓茂診所申報醫療費用明細與健保卡刷卡時間電磁紀錄光碟乙張、賓茂診所申請健保特約診所申請書、全民健康保險特約醫事服務機構合約各乙份 證明如附表所示主診斷名稱、藥費、藥事服務費、診察費點數、診療費點數、部份負擔、醫療費用點數、申請金額等資料。 15 全民健康保險101年至107年6月各總額部門結算預估點值表 證明如附表所示健保當季點資料。  16 106年機關行事曆。 證明106年1月27日至106年2月1日為春節過年證人鄭燿賢並未上班之事實。 
二、核被告邱平滿、洪玲珠所為，均係違反醫師法第28條本文之
    非法執行醫療業務及犯刑法第216條、第215條、第220條第2
    項之行使業務上登載不實準文書、第339條第1項之詐欺取財
    等罪嫌。被告邱平滿、洪玲珠所犯業務上登載不實文書及準
    文書之低度行為，均為行使之高度行為所吸收，均不另論罪
    。被告邱平滿、洪玲珠就上開犯罪事實，具犯意聯絡及行為
    分擔，請依刑法第28條論以共同正犯。被告邱平滿、洪玲珠
    所為多次前開犯行，於行為概念上，係在密接時地持續實行
    之複次行為，具有反覆性及延續性，侵害之法益同一，以相
    似方式反覆所為，應評價為接續犯，請論以一罪。另被告邱
    平滿、洪玲珠係為提高賓茂診所營業收入，而擅自為病患看
    診，進而向健保署申報醫療費用，詐領款項，係出於同一犯
    意所為之數舉動，屬一行為而同時觸犯上開數罪名，為想像
    競合犯，請依刑法第55條前段規定，從一重處斷。又被告邱
    平滿、洪玲珠於前開犯罪期間，刑法關於沒收之修正規定亦
    於105年7月1日起施行，其中第2條第2項修正為：「沒收、
    非拘束人身自由之保安處分適用裁判時之法律」，故關於沒
    收之法律適用，尚無新舊法比較之問題，於新法施行後應一
    律適用新法之相關規定，是本件附表所示健保署之醫療給付
    計12萬8,851元雖未扣案，惟其係屬犯罪所得，請依刑法第3
    8條之1第1項前段及第3項之規定諭知沒收，於全部或一部不
    能沒收或不宜執行沒收時，追徵其價額。
三、依刑事訴訟法第251條第1項提起公訴。
　　此　致
臺灣臺東地方法院
中　　華　　民　　國　　108 　年　　3 　　月　　27　　日
                              檢察官  謝  慧  中
本件正本證明與原本無異
中　　華　　民　　國　　108 　年　　4 　　月　　25　　日
                              書記官  梁  雅  婷
附錄本案所犯法條全文 
醫師法第28條
未取得合法醫師資格，執行醫療業務者，處 6 個月以上 5 年以
下有期徒刑，得併科新臺幣 30 萬元以上 150 萬元以下罰金。
但合於下列情形之一者，不罰：
一、在中央主管機關認可之醫療機構，於醫師指導下實習之醫學
    院、校學生或畢業生。
二、在醫療機構於醫師指示下之護理人員、助產人員或其他醫事
    人員。
三、合於第 11 條第 1 項但書規定。
四、臨時施行急救。
中華民國刑法第215條
（業務上文書登載不實罪）
從事業務之人，明知為不實之事項，而登載於其業務上作成之文
書，足以生損害於公眾或他人者，處 3 年以下有期徒刑、拘役
或 5 百元以下罰金。
中華民國刑法第216條
（行使偽造變造或登載不實之文書罪）
行使第 210 條至第 215 條之文書者，依偽造、變造文書或登載
不實事項或使登載不實事項之規定處斷。
中華民國刑法第220條
（準文書）
在紙上或物品上之文字、符號、圖畫、照像，依習慣或特約，足
以為表示其用意之證明者，關於本章及本章以外各罪，以文書論
。
錄音、錄影或電磁紀錄，藉機器或電腦之處理所顯示之聲音、影
像或符號，足以為表示其用意之證明者，亦同。
中華民國刑法第339條
（普通詐欺罪）
意圖為自己或第三人不法之所有，以詐術使人將本人或第三人之
物交付者，處 5 年以下有期徒刑、拘役或科或併科 50 萬元以
下罰金。
以前項方法得財產上不法之利益或使第三人得之者，亦同。
前二項之未遂犯罰之。
附表：
醫療費用點數＝藥費＋藥服費＋診察費點數＋診療費點數－部份負擔健保署扣減20%前給付公式＝藥費＋（醫療費用點數－藥費）Ｘ當季點值      
病患ID 刷卡日期 星期 刷卡時間 申報日期 主診斷名稱 藥費 藥服費 診察費點數 診療費點數 部份負擔 醫療費用點數 申報金額 當季點值 健保署扣減前給付金額 Z000000000 2016/07/23 6 20:17:42 00000000 便秘 66 14 300 0 0 380 380 1.0371 392 Z000000000 2016/07/27 3 20:18:45 00000000 關節痛 115 14 323 0 0 452 452 1.0371 465 Z000000000 2016/07/27 3 20:20:28 00000000 下背痛 66 14 300 0 0 380 380 1.0371 392 Z000000000 2016/08/09 2 20:01:07 00000000 急性上呼吸道感染 66 14 300 0 0 380 380 1.0371 392 Z000000000 2016/08/09 2 20:05:40 00000000 皮膚及皮下組織局部感染 18 14 300 66 0 398 398 1.0371 412 Z000000000 2016/08/11 4 20:30:55 00000000 左側腕隧道症候群 66 14 300 0 0 380 380 1.0371 392 Z000000000 2016/08/11 4 20:33:23 00000000 右側肩部關節痛 66 14 300 0 0 380 380 1.0371 392 Z000000000 2016/08/11 4 20:34:30 00000000 搔癢症 66 14 300 0 0 380 380 1.0371 392 Z000000000 2016/08/11 4 20:35:26 00000000 未明示側性肩部其他肌炎 287 35 323 0 0 645 645 1.0371 658 Z000000000 2016/08/12 5 20:09:29 00000000 搔癢症 66 14 300 0 0 380 380 1.0371 392 Z000000000 2016/08/12 5 20:16:12 00000000 痛經症 66 14 300 0 0 380 380 1.0371 392 Z000000000 2016/08/12 5 20:26:30 00000000 皮膚及皮下組織局部感染 66 14 323 0 0 403 403 1.0371 416 Z000000000 2016/08/12 5 20:28:16 00000000 痛經症 106 14 300 0 0 420 420 1.0371 432 Z000000000 2016/08/13 6 19:44:42 00000000 急性上呼吸道感染 93 14 360 0 0 467 467 1.0371 481 Z000000000 2016/08/23 2 20:01:30 00000000 皮膚及皮下組織局部感染 81 14 300 66 0 461 461 1.0371 475 Z000000000 2016/08/29 1 20:07:33 00000000 急性上呼吸道感染 66 14 300 0 0 380 380 1.0371 392 Z000000000 2016/09/08 4 07:59:58 00000000 皮膚及皮下組織局部感染 66 14 300 0 0 380 380 1.0371 392 Z000000000 2016/09/12 1 20:13:46 00000000 左側肩部關節痛 90 14 300 0 0 404 404 1.0371 416 Z000000000 2016/09/22 4 07:54:45 00000000 左側小腿未明示程度燒傷之初期照護 35 14 323 66 0 438 438 1.0371 453 Z000000000 2016/09/24 6 18:31:47 00000000 左側小腿挫傷之初期照護 35 14 300 66 0 415 415 1.0371 429 Z000000000 2016/09/24 6 18:33:51 00000000 急性上呼吸道感染 79 14 323 0 0 416 416 1.0371 429 Z000000000 2016/09/24 6 18:58:33 00000000 頭痛 297 35 300 0 0 632 632 1.0371 644 Z000000000 2016/09/24 6 19:03:26 00000000 下背痛 66 14 300 0 0 380 380 1.0371 392 Z000000000 2016/09/24 6 19:18:07 00000000 本態性(原發性)高血壓 192 35 300 0 0 527 527 1.0371 539 Z000000000 2016/09/24 6 19:28:18 00000000 關節痛 66 14 300 0 0 380 380 1.0371 392 Z000000000 2016/09/27 2 09:17:57 00000000 下背痛 66 14 323 0 0 403 403 1.0371 416 Z000000000 2016/09/27 2 09:51:05 00000000 關節痛 66 14 300 0 0 380 380 1.0371 392 Z000000000 2016/09/27 2 10:02:05 00000000 急性上呼吸道感染 66 14 300 0 0 380 380 1.0371 392 Z000000000 2016/09/27 2 10:10:11 00000000 胃炎未伴有出血 66 14 300 0 0 380 380 1.0371 392 Z000000000 2016/09/27 2 10:22:55 00000000 急性上呼吸道感染 66 14 300 0 0 380 380 1.0371 392 Z000000000 2016/09/27 2 10:43:18 00000000 急性上呼吸道感染 97 14 323 0 0 434 434 1.0371 447 Z000000000 2016/09/27 2 10:43:47 00000000 急性上呼吸道感染 66 14 300 0 0 380 380 1.0371 392 Z000000000 2016/09/27 2 11:07:26 00000000 急性上呼吸道感染 66 14 300 0 0 380 380 1.0371 392 Z000000000 2016/09/27 2 11:13:37 00000000 右側踝部及足部其他滑膜炎及腱鞘炎 66 14 323 0 0 403 403 1.0371 416 Z000000000 2016/09/27 2 11:34:26 00000000 急性上呼吸道感染 66 14 300 0 0 380 380 1.0371 392 Z000000000 2016/09/27 2 13:08:42 00000000 急性上呼吸道感染 66 14 323 0 0 403 403 1.0371 416 Z000000000 2016/09/30 5 20:04:18 00000000 急性上呼吸道感染 75 14 300 0 0 389 389 1.0371 401 Z000000000 2016/10/03 1 20:03:19 00000000 胃炎未伴有出血 66 14 300 0 0 380 380 1.0124 384 Z000000000 2016/10/12 3 20:02:30 00000000 右側腕部關節痛 66 14 300 0 0 380 380 1.0124 384 Z000000000 2016/10/15 6 18:49:39 00000000 急性扁桃腺炎 66 14 300 0 0 380 380 1.0124 384 Z000000000 2016/10/15 6 19:59:09 00000000 下背痛 162 14 300 0 0 476 476 1.0124 480 Z000000000 2016/10/22 6 20:12:24 00000000 皮膚及皮下組織局部感染 32 14 300 66 0 412 412 1.0124 417 Z000000000 2016/10/25 2 20:00:56 00000000 下背痛 166 14 300 0 0 480 480 1.0124 484 Z000000000 2016/10/26 3 20:06:30 00000000 下背痛 66 14 300 0 0 380 380 1.0124 384 Z000000000 2016/10/26 3 20:06:59 00000000 右側拇指開放性傷口未伴有指甲受損之初期照護 59 14 300 66 0 439 439 1.0124 444 Z000000000 2016/10/28 5 20:07:45 00000000 急性上呼吸道感染 66 14 300 0 0 380 380 1.0124 384 Z000000000 2016/10/29 6 18:27:34 00000000 搔癢症 298 14 300 0 0 612 612 1.0124 616 Z000000000 2016/10/29 6 18:28:41 00000000 下背痛 156 14 300 0 0 470 470 1.0124 474 Z000000000 2016/11/01 2 20:09:25 00000000 下背痛 66 14 323 0 0 403 403 1.0124 407 Z000000000 2016/11/02 3 20:11:55 00000000 胃炎未伴有出血 66 14 300 0 0 380 380 1.0124 384 Z000000000 2016/11/10 4 20:14:08 00000000 急性上呼吸道感染 66 14 300 0 0 380 380 1.0124 384 Z000000000 2016/11/10 4 20:32:36 00000000 頭痛 66 14 300 0 0 380 380 1.0124 384 Z000000000 2016/11/11 5 20:01:58 00000000 右側肩部關節痛 162 14 300 0 0 476 476 1.0124 480 Z000000000 2016/11/12 6 18:33:10 00000000 下背痛 172 14 300 0 0 486 486 1.0124 490 Z000000000 2016/11/12 6 18:40:38 00000000 下背痛 215 35 300 0 0 550 550 1.0124 554 Z000000000 2016/11/12 6 18:45:33 00000000 關節痛 144 14 300 0 0 458 458 1.0124 462 Z000000000 2016/11/12 6 18:45:50 00000000 關節痛 180 14 300 0 0 494 494 1.0124 498 Z000000000 2016/11/12 6 18:46:07 00000000 急性上呼吸道感染 66 14 300 0 0 380 380 1.0124 384 Z000000000 2016/11/12 6 18:59:27 00000000 急性上呼吸道感染 66 14 300 0 0 380 380 1.0124 384 Z000000000 2016/11/12 6 19:34:23 00000000 急性上呼吸道感染 66 14 300 0 0 380 380 1.0124 384 Z000000000 2016/11/12 6 19:34:40 00000000 關節痛 66 14 300 0 0 380 380 1.0124 384 Z000000000 2016/11/12 6 19:34:53 00000000 皮膚及皮下組織局部感染 66 14 300 0 0 380 380 1.0124 384 Z000000000 2016/11/12 6 19:39:46 00000000 急性上呼吸道感染 127 14 300 0 0 441 441 1.0124 445 Z000000000 2016/11/12 6 19:56:58 00000000 短暫單側神經痛性頭痛發作伴有結膜充血及？？(SUNCT)，頑固性 66 14 300 0 0 380 380 1.0124 384 Z000000000 2016/11/12 6 20:04:58 00000000 急性上呼吸道感染 66 14 300 0 0 380 380 1.0124 384 Z000000000 2016/11/16 3 20:02:51 00000000 下背痛 136 14 300 0 0 450 450 1.0124 454 Z000000000 2016/11/16 3 20:03:31 00000000 下背痛 136 14 300 0 0 450 450 1.0124 454 Z000000000 2016/11/16 3 20:19:26 00000000 喉嚨痛 66 14 300 0 0 380 380 1.0124 384 Z000000000 2016/11/17 4 20:02:45 00000000 本態性(原發性)高血壓 448 35 300 0 0 783 783 1.0124 787 Z000000000 2016/11/17 4 20:10:24 00000000 下背痛 144 14 300 0 0 458 458 1.0124 462 Z000000000 2016/11/18 5 20:03:34 00000000 下背痛 160 14 300 0 0 474 474 1.0124 478 Z000000000 2016/11/18 5 20:06:35 00000000 未明示手指挫傷未伴有指甲受損之初期照護 191 14 300 0 0 505 505 1.0124 509 Z000000000 2016/11/19 6 18:35:29 00000000 急性上呼吸道感染 66 14 300 0 0 380 380 1.0124 384 Z000000000 2016/11/19 6 19:05:14 00000000 便秘 66 14 300 0 0 380 380 1.0124 384 Z000000000 2016/11/19 6 19:32:14 00000000 頭暈及目眩 172 14 300 0 0 486 486 1.0124 490 Z000000000 2016/11/19 6 19:35:36 00000000 未明示部位其他肌炎 144 14 300 0 0 458 458 1.0124 462 Z000000000 2016/11/19 6 19:41:20 00000000 未明示側性之急性結膜炎 162 14 300 0 0 476 476 1.0124 480 Z000000000 2016/11/22 2 20:11:02 00000000 關節病變 217 14 300 0 0 531 531 1.0124 535 Z000000000 2016/11/23 3 20:00:11 00000000 急性上呼吸道感染 66 14 300 0 0 380 380 1.0124 384 Z000000000 2016/11/24 4 20:08:15 00000000 頭暈及目眩 269 14 300 0 0 583 583 1.0124 587 Z000000000 2016/11/24 4 20:11:34 00000000 頭痛 94 14 300 0 0 408 408 1.0124 412 Z000000000 2016/11/25 5 20:16:14 00000000 急性胃炎未伴有出血 66 14 300 0 0 380 380 1.0124 384 Z000000000 2016/11/26 6 18:43:26 00000000 短暫單側神經痛性頭痛發作伴有結膜充血及？？(SUNCT)，頑固性 66 14 300 0 0 380 380 1.0124 384 Z000000000 2016/11/26 6 18:45:27 00000000 第二型糖尿病，未伴有併發症 306 35 300 50 0 691 691 1.0124 696 Z000000000 2016/11/26 6 18:58:42 00000000 急性上呼吸道感染 66 14 300 0 0 380 380 1.0124 384 Z000000000 2016/11/30 3 20:08:02 00000000 關節痛 66 14 300 0 0 380 380 1.0124 384 Z000000000 2016/11/30 3 20:20:38 00000000 急性上呼吸道感染 66 14 300 0 0 380 380 1.0124 384 Z000000000 2016/11/30 3 20:27:52 00000000 氣喘 無併發症 66 14 300 0 0 380 380 1.0124 384 Z000000000 2016/12/02 5 20:02:25 00000000 急性上呼吸道感染 66 14 300 0 0 380 380 1.0124 384 Z000000000 2016/12/02 5 20:02:43 00000000 關節痛 158 14 300 0 0 472 472 1.0124 476 Z000000000 2016/12/02 5 20:03:08 00000000 其他高血脂症 150 14 300 0 0 464 464 1.0124 468 Z000000000 2016/12/02 5 20:03:28 00000000 下背痛 167 14 300 0 0 481 481 1.0124 485 Z000000000 2016/12/03 6 18:32:23 00000000 關節病變 167 14 300 0 0 481 481 1.0124 485 Z000000000 2016/12/03 6 18:38:34 00000000 關節痛 114 14 300 0 0 428 428 1.0124 432 Z000000000 2016/12/03 6 18:39:37 00000000 下背痛 107 14 300 0 0 421 421 1.0124 425 Z000000000 2016/12/03 6 18:59:04 00000000 毛髮囊腫 16 14 300 350 0 680 680 1.0124 688 Z000000000 2016/12/03 6 19:07:19 00000000 本態性(原發性)高血壓 134 14 300 0 0 448 448 1.0124 452 Z000000000 2016/12/03 6 19:31:46 00000000 急性上呼吸道感染 66 14 300 0 0 380 380 1.0124 384 Z000000000 2016/12/03 6 20:04:56 00000000 關節痛 185 14 300 0 0 499 499 1.0124 503 Z000000000 2016/12/08 4 20:11:25 00000000 急性咽喉炎 67 14 300 0 0 381 381 1.0124 385 Z000000000 2016/12/09 5 20:03:40 00000000 右側肩部關節痛 214 14 300 0 0 528 528 1.0124 532 Z000000000 2016/12/10 6 18:51:30 00000000 其他口腔黏膜炎（潰瘍性) 66 14 300 0 0 380 380 1.0124 384 Z000000000 2016/12/10 6 19:07:34 00000000 急性上呼吸道感染 130 14 300 0 0 444 444 1.0124 448 Z000000000 2016/12/10 6 19:07:51 00000000 急性咽喉炎 79 14 300 0 0 393 393 1.0124 397 Z000000000 2016/12/10 6 19:08:28 00000000 急性扁桃腺炎 66 14 300 0 0 380 380 1.0124 384 Z000000000 2016/12/10 6 19:22:38 00000000 關節痛 122 14 300 0 0 436 436 1.0124 440 Z000000000 2016/12/12 1 10:58:14 00000000 急性上呼吸道感染 75 14 300 0 0 389 389 1.0124 393 Z000000000 2016/12/13 2 20:10:16 00000000 頭痛 91 14 300 0 0 405 405 1.0124 409 Z000000000 2016/12/13 2 20:17:30 00000000 關節痛 185 14 300 0 0 499 499 1.0124 503 Z000000000 2016/12/14 3 20:13:28 00000000 關節痛 155 14 300 0 0 469 469 1.0124 473 Z000000000 2016/12/14 3 20:13:55 00000000 右側肩部關節痛 148 14 300 0 0 462 462 1.0124 466 Z000000000 2016/12/16 5 20:02:15 00000000 下背痛 167 14 300 0 0 481 481 1.0124 485 Z000000000 2016/12/16 5 20:02:45 00000000 下背痛 180 14 300 0 0 494 494 1.0124 498 Z000000000 2016/12/16 5 20:05:05 00000000 皮膚及皮下組織局部感染 76 14 300 0 0 390 390 1.0124 394 Z000000000 2016/12/17 6 18:32:22 00000000 急性上呼吸道感染 66 14 300 0 0 380 380 1.0124 384 Z000000000 2016/12/17 6 18:33:29 00000000 急性上呼吸道感染 66 14 300 0 0 380 380 1.0124 384 Z000000000 2016/12/17 6 18:42:54 00000000 急性胃炎未伴有出血 66 14 300 0 0 380 380 1.0124 384 Z000000000 2016/12/17 6 18:59:33 00000000 右側肩部關節痛 130 14 300 0 0 444 444 1.0124 448 Z000000000 2016/12/17 6 19:25:47 00000000 自體的冠狀動脈粥樣硬化心臟病未伴有心絞痛 54 14 300 910 0 1278 1278 1.0124 1293 Z000000000 2016/12/17 6 19:50:28 00000000 急性上呼吸道感染 66 14 300 0 0 380 380 1.0124 384 Z000000000 2016/12/17 6 19:59:57 00000000 下背痛 185 14 300 0 0 499 499 1.0124 503 Z000000000 2016/12/20 2 20:03:28 00000000 關節痛 145 14 300 0 0 459 459 1.0124 463 Z000000000 2016/12/21 3 20:01:54 00000000 下背痛 199 14 300 0 0 513 513 1.0124 517 Z000000000 2016/12/21 3 20:16:43 00000000 下背痛 187 14 300 66 0 567 567 1.0124 572 Z000000000 2016/12/24 6 18:34:33 00000000 急性上呼吸道感染 66 14 300 0 0 380 380 1.0124 384 Z000000000 2016/12/24 6 18:45:19 00000000 頭暈及目眩 66 14 300 0 0 380 380 1.0124 384 Z000000000 2016/12/24 6 19:15:40 00000000 關節痛 167 14 300 0 0 481 481 1.0124 485 Z000000000 2016/12/24 6 19:15:55 00000000 下背痛 66 14 300 0 0 380 380 1.0124 384 Z000000000 2016/12/24 6 19:23:19 00000000 本態性(原發性)高血壓 511 35 300 0 0 846 846 1.0124 850 Z000000000 2016/12/26 1 20:21:23 00000000 肋骨扭傷之初期照護 195 14 300 0 0 509 509 1.0124 513 Z000000000 2016/12/26 1 20:24:47 00000000 下背痛 199 14 300 0 0 513 513 1.0124 517 Z000000000 2016/12/28 3 20:17:15 00000000 急性支氣管炎 211 14 300 0 0 525 525 1.0124 529 Z000000000 2016/12/29 4 20:20:04 00000000 下背痛 167 14 300 0 0 481 481 1.0124 485 Z000000000 2016/12/29 4 20:21:09 00000000 下背痛 180 14 300 0 0 494 494 1.0124 498 Z000000000 2016/12/29 4 20:28:25 00000000 功能性消化不良 66 14 300 0 0 380 380 1.0124 384 Z000000000 2016/12/29 4 20:34:29 00000000 下背痛 66 14 300 0 0 380 380 1.0124 384 Z000000000 2016/12/30 5 20:08:34 00000000 本態性(原發性)高血壓 386 35 323 0 0 744 744 1.0124 748 Z000000000 2016/12/30 5 20:14:21 00000000 下背痛 176 14 300 0 0 490 490 1.0124 494 Z000000000 2016/12/30 5 20:19:16 00000000 下背痛 87 14 300 0 0 401 401 1.0124 405 Z000000000 2016/12/30 5 20:19:59 00000000 急性上呼吸道感染 66 14 300 0 0 380 380 1.0124 384 Z000000000 2016/12/30 5 20:20:16 00000000 皮膚及皮下組織局部感染 66 14 300 0 0 380 380 1.0124 384 Z000000000 2016/12/30 5 20:20:59 00000000 急性上呼吸道感染 143 14 300 0 0 457 457 1.0124 461 Z000000000 2016/12/31 6 18:37:48 00000000 右側髖部關節痛 99 14 300 0 0 413 413 1.0124 417 Z000000000 2016/12/31 6 18:47:34 00000000 下背痛 256 14 300 0 0 570 570 1.0124 574 Z000000000 2016/12/31 6 19:09:10 00000000 右側踝部及足部關節痛 255 24 300 0 0 579 579 1.0124 583 Z000000000 2016/12/31 6 19:10:41 00000000 其他胸痛 207 14 300 0 0 521 521 1.0124 525 Z000000000 2017/01/03 2 20:00:42 00000000 下背痛 185 14 300 0 0 499 499 1.0437 513 Z000000000 2017/01/03 2 20:07:53 00000000 未明示側性膝部關節痛 212 14 300 0 0 526 526 1.0437 540 Z000000000 2017/01/03 2 20:16:11 00000000 急性上呼吸道感染 74 14 300 0 0 388 388 1.0437 402 Z000000000 2017/01/03 2 20:18:30 00000000 關節痛 177 14 300 0 0 491 491 1.0437 505 Z000000000 2017/01/05 4 20:10:19 00000000 胃炎未伴有出血 71 14 300 0 0 385 385 1.0437 399 Z000000000 2017/01/06 5 20:00:39 00000000 關節痛 66 14 300 0 0 380 380 1.0437 394 Z000000000 2017/01/07 6 19:07:36 00000000 下背痛 167 14 300 0 0 481 481 1.0437 495 Z000000000 2017/01/12 4 20:03:30 00000000 右側下眼瞼霰粒腫 66 14 300 0 0 380 380 1.0437 394 Z000000000 2017/01/13 5 20:02:56 00000000 下背痛 66 14 323 0 0 403 403 1.0437 418 Z000000000 2017/01/13 5 20:04:29 00000000 搔癢症 66 14 300 0 0 380 380 1.0437 394 Z000000000 2017/01/13 5 20:25:00 00000000 急性上呼吸道感染 66 14 300 0 0 380 380 1.0437 394 Z000000000 2017/01/13 5 20:25:16 00000000 關節痛 180 14 300 0 0 494 494 1.0437 508 Z000000000 2017/01/14 6 18:36:11 00000000 胸痛 136 14 300 0 0 450 450 1.0437 464 Z000000000 2017/01/14 6 18:40:50 00000000 下背痛 159 14 300 0 0 473 473 1.0437 487 Z000000000 2017/01/14 6 18:41:33 00000000 背痛 162 14 300 0 0 476 476 1.0437 490 Z000000000 2017/01/14 6 18:55:25 00000000 未明示部位其他肌炎 140 14 300 0 0 454 454 1.0437 468 Z000000000 2017/01/14 6 18:58:24 00000000 關節痛 148 14 300 0 0 462 462 1.0437 476 Z000000000 2017/01/14 6 19:22:35 00000000 下背痛 140 14 300 0 0 454 454 1.0437 468 Z000000000 2017/01/17 2 20:07:24 00000000 其他特定非傳染性胃腸炎及結腸炎 66 14 300 0 0 380 380 1.0437 394 Z000000000 2017/01/25 3 07:59:24 00000000 皮膚及皮下組織局部感染 66 14 300 0 0 380 380 1.0437 394 Z000000000 2017/01/30 1 08:03:41 00000000 胃炎未伴有出血 66 14 323 0 0 403 403 1.0437 418 Z000000000 2017/01/30 1 08:05:08 00000000 頭痛 66 14 323 0 0 403 403 1.0437 418 Z000000000 2017/01/30 1 08:19:16 00000000 下背痛 66 14 300 0 0 380 380 1.0437 394 Z000000000 2017/01/30 1 08:32:56 00000000 急性支氣管炎 66 14 300 0 0 380 380 1.0437 394 Z000000000 2017/01/30 1 08:55:07 00000000 口腔黏膜炎（潰瘍性) 66 14 300 0 0 380 380 1.0437 394 Z000000000 2017/01/30 1 09:02:30 00000000 胃炎未伴有出血 66 14 300 0 0 380 380 1.0437 394 Z000000000 2017/01/30 1 09:09:10 00000000 急性上呼吸道感染 66 14 323 0 0 403 403 1.0437 418 Z000000000 2017/01/30 1 09:31:27 00000000 急性支氣管炎 66 14 300 0 0 380 380 1.0437 394 Z000000000 2017/01/30 1 09:55:51 00000000 過敏性蕁麻疹 66 14 300 0 0 380 380 1.0437 394 Z000000000 2017/01/30 1 10:08:49 00000000 左側肩部關節痛 66 14 300 230 0 610 610 1.0437 634 Z000000000 2017/01/30 1 10:20:46 00000000 右側肩膀挫傷之初期照護 27 14 300 66 0 407 407 1.0437 424 Z000000000 2017/01/30 1 10:28:01 00000000 下背痛 66 14 300 0 0 380 380 1.0437 394 Z000000000 2017/01/30 1 10:44:20 00000000 過敏性蕁麻疹 66 14 300 0 0 380 380 1.0437 394 Z000000000 2017/01/30 1 10:49:14 00000000 痔瘡 66 14 300 0 0 380 380 1.0437 394 Z000000000 2017/01/30 1 10:50:56 00000000 胃炎未伴有出血 66 14 300 0 0 380 380 1.0437 394 Z000000000 2017/01/30 1 10:53:25 00000000 頭暈及目眩 66 14 300 0 0 380 380 1.0437 394 Z000000000 2017/01/30 1 11:10:36 00000000 未明示側性踝部及足部關節痛 66 14 300 0 0 380 380 1.0437 394 Z000000000 2017/01/30 1 12:33:32 00000000 關節痛 66 14 300 0 0 380 380 1.0437 394 Z000000000 2017/01/30 1 15:06:44 00000000 急性上呼吸道感染 66 14 300 0 0 380 380 1.0437 394 Z000000000 2017/01/30 1 15:07:00 00000000 其他特定非傳染性胃腸炎及結腸炎 66 14 300 0 0 380 380 1.0437 394 Z000000000 2017/01/30 1 15:20:09 00000000 急性上呼吸道感染 66 14 300 0 0 380 380 1.0437 394 Z000000000 2017/01/30 1 15:26:18 00000000 急性上呼吸道感染 66 14 300 0 0 380 380 1.0437 394 Z000000000 2017/01/30 1 15:30:08 00000000 皮膚及皮下組織局部感染 66 14 323 0 0 403 403 1.0437 418 Z000000000 2017/01/30 1 15:42:05 00000000 下背痛 66 14 300 0 0 380 380 1.0437 394 Z000000000 2017/01/30 1 15:51:01 00000000 急性胃炎未伴有出血 66 14 300 0 0 380 380 1.0437 394 Z000000000 2017/01/30 1 15:51:18 00000000 胃炎未伴有出血 66 14 300 0 0 380 380 1.0437 394 Z000000000 2017/01/30 1 15:51:48 00000000 過敏性蕁麻疹 66 14 300 0 0 380 380 1.0437 394 Z000000000 2017/01/30 1 15:54:50 00000000 過敏性蕁麻疹 66 14 300 0 0 380 380 1.0437 394 Z000000000 2017/01/30 1 15:56:51 00000000 急性上呼吸道感染 93 14 360 0 0 467 467 1.0437 483 Z000000000 2017/01/30 1 16:17:25 00000000 急性上呼吸道感染 66 14 300 0 0 380 380 1.0437 394 Z000000000 2017/01/30 1 16:32:25 00000000 頭暈及目眩 66 14 300 0 0 380 380 1.0437 394 Z000000000 2017/01/30 1 17:00:57 00000000 急性上呼吸道感染 66 14 300 0 0 380 380 1.0437 394 Z000000000 2017/01/30 1 17:22:36 00000000 急性上呼吸道感染 66 14 300 0 0 380 380 1.0437 394 Z000000000 2017/01/30 1 17:43:47 00000000 下背痛 72 14 300 0 0 386 386 1.0437 400 Z000000000 2017/01/30 1 17:54:24 00000000 臉部損傷之初期照護 86 14 300 350 0 750 750 1.0437 779 Z000000000 2017/01/30 1 17:55:18 00000000 未明示手指挫傷未伴有指甲受損之初期照護 40 14 300 416 0 770 770 1.0437 802 Z000000000 2017/01/30 1 17:55:47 00000000 搔癢症 66 14 300 0 0 380 380 1.0437 394 Z000000000 2017/01/30 1 17:56:37 00000000 皮膚及皮下組織局部感染 32 14 300 66 0 412 412 1.0437 429 Z000000000 2017/01/30 1 18:10:16 00000000 皮膚及皮下組織局部感染 66 14 300 0 0 380 380 1.0437 394 Z000000000 2017/01/30 1 19:32:40 00000000 痛經症 66 14 300 0 0 380 380 1.0437 394 Z000000000 2017/01/31 2 08:16:21 00000000 急性上呼吸道感染 66 14 300 0 0 380 380 1.0437 394 Z000000000郭忠義 2017/01/31 2 08:29:41 00000000 急性支氣管炎 66 14 300 0 0 380 380 1.0437 394 Z000000000 2017/01/31 2 08:32:01 00000000 下背痛 66 14 300 0 0 380 380 1.0437 394 Z000000000 2017/01/31 2 08:49:59 00000000 急性上呼吸道感染 66 14 300 0 0 380 380 1.0437 394 Z000000000 2017/01/31 2 08:52:03 00000000 急性支氣管炎 66 14 300 0 0 380 380 1.0437 394 Z000000000 2017/01/31 2 08:55:26 00000000 下背痛 66 14 323 0 0 403 403 1.0437 418 Z000000000 2017/01/31 2 09:00:53 00000000 下背痛 66 14 323 0 0 403 403 1.0437 418 Z000000000 2017/01/31 2 09:16:36 00000000 未明示側性踝部及足部關節痛 66 14 300 0 0 380 380 1.0437 394 Z000000000 2017/01/31 2 09:19:52 00000000 急性支氣管炎 66 14 300 0 0 380 380 1.0437 394 Z000000000 2017/01/31 2 09:46:02 00000000 胃炎未伴有出血 66 14 300 0 0 380 380 1.0437 394 Z000000000 2017/01/31 2 10:09:43 00000000 搔癢症 66 14 323 0 0 403 403 1.0437 418 Z000000000 2017/01/31 2 10:15:13 00000000 下背痛 67 14 300 0 0 381 381 1.0437 395 Z000000000 2017/01/31 2 10:55:17 00000000 急性上呼吸道感染 66 14 300 0 0 380 380 1.0437 394 Z000000000 2017/01/31 2 11:15:29 00000000 急性咽喉炎 66 14 300 0 0 380 380 1.0437 394 Z000000000 2017/01/31 2 11:40:38 00000000 急性上呼吸道感染 66 14 300 0 0 380 380 1.0437 394 Z000000000 2017/01/31 2 11:45:29 00000000 急性上呼吸道感染 66 14 323 0 0 403 403 1.0437 418 Z000000000 2017/01/31 2 15:16:01 00000000 下背痛 66 14 300 0 0 380 380 1.0437 394 Z000000000 2017/01/31 2 15:21:00 00000000 未明示側性肩部關節痛 203 35 300 0 0 538 538 1.0437 553 Z000000000 2017/01/31 2 15:31:28 00000000 未明示側性膝部關節痛 66 14 300 0 0 380 380 1.0437 394 Z000000000 2017/01/31 2 15:52:33 00000000 急性支氣管炎 66 14 300 0 0 380 380 1.0437 394 Z000000000 2017/01/31 2 16:04:12 00000000 其他特定非傳染性胃腸炎及結腸炎 66 14 300 0 0 380 380 1.0437 394 Z000000000 2017/01/31 2 16:13:33 00000000 關節痛 66 14 300 0 0 380 380 1.0437 394 Z000000000 2017/01/31 2 16:15:48 00000000 急性胃炎未伴有出血 66 14 300 0 0 380 380 1.0437 394 Z000000000 2017/01/31 2 16:39:22 00000000 下背痛 66 14 323 0 0 403 403 1.0437 418 Z000000000 2017/01/31 2 17:07:15 00000000 背痛 66 14 300 0 0 380 380 1.0437 394 Z000000000 2017/01/31 2 17:36:43 00000000 皮膚及皮下組織局部感染 32 14 300 66 0 412 412 1.0437 429 Z000000000 2017/01/31 2 18:52:02 00000000 其他特定非傳染性胃腸炎及結腸炎 66 14 300 0 0 380 380 1.0437 394 Z000000000 2017/01/31 2 18:54:08 00000000 其他特定非傳染性胃腸炎及結腸炎 66 14 300 0 0 380 380 1.0437 394 Z000000000 2017/01/31 2 19:15:04 00000000 第二型糖尿病，未伴有併發症 480 35 300 0 0 815 815 1.0437 830 Z000000000 2017/01/31 2 19:18:24 00000000 急性上呼吸道感染 66 14 300 0 0 380 380 1.0437 394 Z000000000 2017/01/31 2 19:19:48 00000000 急性上呼吸道感染 66 14 300 0 0 380 380 1.0437 394 Z000000000 2017/01/31 2 19:45:28 00000000 過敏性蕁麻疹 66 14 300 0 0 380 380 1.0437 394 Z000000000 2017/02/01 3 08:59:02 00000000 左側膝部關節痛 66 14 300 0 0 380 380 1.0437 394 Z000000000 2017/02/01 3 08:59:24 00000000 急性上呼吸道感染 66 14 300 0 0 380 380 1.0437 394 Z000000000 2017/02/01 3 09:01:12 00000000 皮膚及皮下組織局部感染 66 14 300 0 0 380 380 1.0437 394 Z000000000 2017/02/01 3 09:10:32 00000000 未明示側性膝部未明示側性開放性傷口之初期照護 60 14 300 66 0 440 440 1.0437 457 Z000000000 2017/02/01 3 09:11:14 00000000 急性上呼吸道感染 93 14 300 0 0 407 407 1.0437 421 Z000000000 2017/02/01 3 09:31:30 00000000 急性上呼吸道感染 66 14 300 0 0 380 380 1.0437 394 Z000000000 2017/02/01 3 09:42:32 00000000 急性支氣管炎 66 14 300 0 0 380 380 1.0437 394 Z000000000 2017/02/01 3 09:44:13 00000000 胃炎未伴有出血 66 14 300 0 0 380 380 1.0437 394 Z000000000 2017/02/01 3 10:00:09 00000000 急性上呼吸道感染 66 14 300 0 0 380 380 1.0437 394 Z000000000 2017/02/01 3 10:05:12 00000000 頭痛 66 14 323 0 0 403 403 1.0437 418 Z000000000 2017/02/01 3 10:07:50 00000000 急性上呼吸道感染 66 14 300 0 0 380 380 1.0437 394 Z000000000 2017/02/01 3 10:08:00 00000000 未明示側性膝部關節痛 66 14 323 0 0 403 403 1.0437 418 Z000000000 2017/02/01 3 10:15:05 00000000 急性胃炎未伴有出血 66 14 300 0 0 380 380 1.0437 394 Z000000000 2017/02/01 3 10:16:21 00000000 下背痛 66 14 300 0 0 380 380 1.0437 394 Z000000000 2017/02/01 3 10:17:36 00000000 下背痛 66 14 323 0 0 403 403 1.0437 418 Z000000000 2017/02/01 3 10:24:58 00000000 未明示側性膝部關節痛 66 14 323 0 0 403 403 1.0437 418 Z000000000 2017/02/01 3 10:27:03 00000000 急性上呼吸道感染 66 14 300 0 0 380 380 1.0437 394 Z000000000 2017/02/01 3 10:31:30 00000000 急性上呼吸道感染 66 14 300 0 0 380 380 1.0437 394 Z000000000 2017/02/01 3 10:32:02 00000000 急性上呼吸道感染 66 14 300 0 0 380 380 1.0437 394 Z000000000 2017/02/01 3 10:32:24 00000000 胃炎未伴有出血 66 14 300 0 0 380 380 1.0437 394 Z000000000 2017/02/01 3 10:40:56 00000000 急性上呼吸道感染 66 14 300 0 0 380 380 1.0437 394 Z000000000 2017/02/01 3 10:45:51 00000000 皮膚及皮下組織局部感染 66 14 300 0 0 380 380 1.0437 394 Z000000000 2017/02/01 3 10:48:11 00000000 下背痛 66 14 300 0 0 380 380 1.0437 394 Z000000000 2017/02/01 3 10:48:53 00000000 關節痛 66 14 300 0 0 380 380 1.0437 394 Z000000000 2017/02/01 3 10:49:26 00000000 下背痛 66 14 300 0 0 380 380 1.0437 394 Z000000000 2017/02/01 3 10:56:42 00000000 急性支氣管炎 66 14 300 0 0 380 380 1.0437 394 Z000000000 2017/02/01 3 11:12:06 00000000 右側大腳趾擦傷之初期照護 35 14 300 132 0 481 481 1.0437 500 Z000000000 2017/02/01 3 11:12:47 00000000 右側踝部及足部關節痛 72 14 300 0 0 386 386 1.0437 400 Z000000000 2017/02/01 3 11:13:50 00000000 急性上呼吸道感染 66 14 300 0 0 380 380 1.0437 394 Z000000000 2017/02/01 3 11:30:45 00000000 頭痛 66 14 300 0 0 380 380 1.0437 394 Z000000000 2017/02/01 3 11:35:31 00000000 未明示側性手部疼痛 42 14 300 230 0 586 586 1.0437 610 Z000000000 2017/02/01 3 11:39:12 00000000 急性上呼吸道感染 66 14 300 0 0 380 380 1.0437 394 Z000000000 2017/02/01 3 11:51:57 00000000 急性上呼吸道感染 66 14 300 0 0 380 380 1.0437 394 Z000000000 2017/02/01 3 15:10:28 00000000 急性上呼吸道感染 66 14 300 0 0 380 380 1.0437 394 Z000000000 2017/02/01 3 15:30:07 00000000 下背痛 66 14 323 0 0 403 403 1.0437 418 Z000000000 2017/02/01 3 15:45:17 00000000 頭痛 66 14 300 0 0 380 380 1.0437 394 Z000000000 2017/02/01 3 16:12:30 00000000 下背痛 66 14 323 0 0 403 403 1.0437 418 AB00000000 2017/02/01 3 16:14:34 00000000 搔癢症 66 14 300 0 0 380 380 1.0437 394 Z000000000 2017/02/01 3 16:19:14 00000000 下背痛 66 14 300 0 0 380 380 1.0437 394 Z000000000 2017/02/01 3 16:22:06 00000000 關節痛 66 14 300 0 0 380 380 1.0437 394 Z000000000 2017/02/01 3 16:24:20 00000000 急性上呼吸道感染 66 14 300 0 0 380 380 1.0437 394 Z000000000 2017/02/01 3 16:26:08 00000000 其他特定非傳染性胃腸炎及結腸炎 66 14 300 0 0 380 380 1.0437 394 Z000000000 2017/02/01 3 16:33:14 00000000 急性上呼吸道感染 66 14 300 0 0 380 380 1.0437 394 Z000000000 2017/02/01 3 16:34:01 00000000 皮膚及皮下組織局部感染 66 14 360 0 0 440 440 1.0437 456 Z000000000 2017/02/01 3 16:44:48 00000000 右側前胸壁挫傷之初期照護 66 14 300 0 0 380 380 1.0437 394 Z000000000 2017/02/01 3 17:16:17 00000000 下背痛 66 14 300 0 0 380 380 1.0437 394 Z000000000 2017/02/01 3 17:17:48 00000000 急性支氣管炎 66 14 300 0 0 380 380 1.0437 394 Z000000000 2017/02/01 3 17:26:40 00000000 急性上呼吸道感染 66 14 300 0 0 380 380 1.0437 394 Z000000000 2017/02/01 3 17:44:18 00000000 胃炎未伴有出血 66 14 323 0 0 403 403 1.0437 418 Z000000000 2017/02/01 3 17:47:43 00000000 過敏性蕁麻疹 66 14 300 0 0 380 380 1.0437 394 Z000000000 2017/02/01 3 17:50:03 00000000 本態性(原發性)高血壓 258 35 300 0 0 593 593 1.0437 608 Z000000000 2017/02/01 3 18:38:15 00000000 胃炎未伴有出血 66 14 300 0 0 380 380 1.0437 394 Z000000000 2017/02/01 3 19:01:09 00000000 皮膚及皮下組織局部感染 38 14 300 66 0 418 418 1.0437 435 Z000000000 2017/02/01 3 19:11:11 00000000 左側踝部及足部關節痛 66 14 300 0 0 380 380 1.0437 394 Z000000000 2017/02/01 3 19:23:53 00000000 急性上呼吸道感染 93 14 360 0 0 467 467 1.0437 483 Z000000000 2017/02/01 3 19:55:06 00000000 未明示側性膝部關節痛 111 14 300 0 0 425 425 1.0437 439 Z000000000 2017/02/01 3 19:55:50 00000000 下背痛 102 14 300 0 0 416 416 1.0437 430 Z000000000林秀蘭 2017/02/01 3 20:02:00 00000000 過敏性蕁麻疹 66 14 300 0 0 380 380 1.0437 394 Z000000000吳秀芳 2017/02/01 3 20:09:35 00000000 頭痛 91 14 300 0 0 405 405 1.0437 419 Z000000000 2017/02/02 4 20:04:55 00000000 胃炎未伴有出血 66 14 300 0 0 380 380 1.0437 394 Z000000000 2017/02/03 5 20:00:12 00000000 急性支氣管炎 66 14 300 0 0 380 380 1.0437 394 Z000000000 2017/02/04 6 19:26:34 00000000 未明示部位其他肌炎 98 14 300 0 0 412 412 1.0437 426 Z000000000 2017/02/06 1 20:00:33 00000000 未明示側性大腿挫傷之初期照護 66 14 323 0 0 403 403 1.0437 418 VD00000000 2017/02/06 1 20:14:17 00000000 其他特定非傳染性胃腸炎及結腸炎 66 14 300 0 0 380 380 1.0437 394 Z000000000 2017/02/09 4 20:01:21 00000000 頭暈及目眩 66 14 300 0 0 380 380 1.0437 394 Z000000000 2017/02/09 4 20:01:37 00000000 急性上呼吸道感染 66 14 300 0 0 380 380 1.0437 394 Z000000000 2017/02/09 4 20:15:52 00000000 急性上呼吸道感染 66 14 300 0 0 380 380 1.0437 394 Z000000000 2017/02/09 4 20:18:33 00000000 急性支氣管炎 66 14 300 0 0 380 380 1.0437 394 Z000000000 2017/02/11 6 19:41:55 00000000 急性上呼吸道感染 66 14 300 0 0 380 380 1.0437 394 Z000000000 2017/02/11 6 19:42:02 00000000 皮膚及皮下組織局部感染 66 14 300 0 0 380 380 1.0437 394 Z000000000 2017/02/11 6 19:43:15 00000000 急性上呼吸道感染 93 14 300 0 0 407 407 1.0437 421 Z000000000 2017/02/13 1 07:54:12 00000000 未明示側性膝部關節痛 66 14 323 0 0 403 403 1.0437 418 Z000000000 2017/02/16 4 07:52:52 00000000 頭暈及目眩 66 14 300 0 0 380 380 1.0437 394 Z000000000 2017/02/18 6 18:32:51 00000000 左側膝部關節痛 66 14 300 0 0 380 380 1.0437 394 Z000000000 2017/02/18 6 18:51:47 00000000 未明示側性踝部及足部關節痛 66 14 300 0 0 380 380 1.0437 394 Z000000000 2017/02/21 2 20:03:33 00000000 腸功能性疾患 66 14 300 0 0 380 380 1.0437 394 Z000000000 2017/02/21 2 09:44:49 00000000 急性支氣管炎 66 14 300 0 0 380 380 1.0437 394 Z000000000 2017/02/22 3 20:03:49 00000000 搔癢症 66 14 300 0 0 380 380 1.0437 394 Z000000000 2017/03/01 3 20:07:19 00000000 胃炎未伴有出血 66 14 352 0 0 432 432 1.0437 448 Z000000000 2017/03/06 1 20:05:14 00000000 心悸 66 14 352 0 0 432 432 1.0437 448 Z000000000 2017/03/10 5 07:59:40 00000000 左側踝部及足部關節痛 66 14 352 0 0 432 432 1.0437 448 Z000000000 2017/03/10 5 20:06:29 00000000 急性上呼吸道感染 66 14 352 0 0 432 432 1.0437 448 Z000000000 2017/03/20 1 20:01:09 00000000 急性上呼吸道感染 66 14 352 0 0 432 432 1.0437 448 Z000000000 2017/03/20 1 20:01:27 00000000 急性支氣管炎 66 14 352 0 0 432 432 1.0437 448 Z000000000 2017/03/24 5 07:58:12 00000000 其他特定非傳染性胃腸炎及結腸炎 66 14 352 0 0 432 432 1.0437 448 Z000000000 2017/03/27 1 07:55:55 00000000 過敏性蕁麻疹 66 14 352 0 0 432 432 1.0437 448 Z000000000 2017/04/01 6 20:18:46 00000000 下背痛 66 14 352 0 0 432 432 1.0276 442 Z000000000 2017/04/04 2 07:59:12 00000000 未明示側性膝部關節痛 72 14 352 0 0 438 438 1.0276 448 Z000000000 2017/04/07 5 07:54:14 00000000 急性上呼吸道感染 66 14 352 0 0 432 432 1.0276 442 Z000000000 2017/04/07 5 07:54:46 00000000 頭痛 66 14 352 0 0 432 432 1.0276 442 Z000000000 2017/04/07 5 07:58:11 00000000 本態性(原發性)高血壓 171 35 352 0 0 558 558 1.0276 569 Z000000000 2017/04/07 5 20:02:22 00000000 本態性(原發性)高血壓 207 35 352 0 0 594 594 1.0276 605 Z000000000 2017/04/08 6 07:56:19 00000000 未明示側性踝部及足部關節痛 82 14 352 270 0 718 718 1.0276 736 Z000000000 2017/04/08 6 19:01:34 00000000 胃炎未伴有出血 66 14 352 0 0 432 432 1.0276 442 Z000000000 2017/04/08 6 19:11:17 00000000 急性上呼吸道感染 66 14 352 0 0 432 432 1.0276 442 Z000000000 2017/04/08 6 19:20:56 00000000 急性上呼吸道感染 74 14 352 0 0 440 440 1.0276 450 Z000000000 2017/04/10 1 20:08:40 00000000 急性上呼吸道感染 93 14 352 0 0 459 459 1.0276 469 Z000000000 2017/04/10 1 20:09:27 00000000 下背痛 66 14 352 0 0 432 432 1.0276 442 Z000000000 2017/04/10 1 20:13:27 00000000 過敏性蕁麻疹 66 14 352 0 0 432 432 1.0276 442 Z000000000 2017/04/14 5 20:01:21 00000000 過敏性蕁麻疹 66 14 352 0 0 432 432 1.0276 442 Z000000000 2017/04/18 2 07:51:40 00000000 右側肩部關節痛 66 14 378 0 0 458 458 1.0276 469 Z000000000 2017/04/18 2 07:52:08 00000000 頭痛 66 14 378 0 0 458 458 1.0276 469 Z000000000 2017/05/04 4 07:59:52 00000000 急性上呼吸道感染 66 14 352 0 0 432 432 1.0276 442 Z000000000 2017/05/04 4 20:07:23 00000000 關節痛 66 14 352 0 0 432 432 1.0276 442 Z000000000 2017/05/04 4 20:31:47 00000000 胃炎未伴有出血 66 14 352 0 0 432 432 1.0276 442 Z000000000 2017/05/09 2 20:17:13 00000000 關節痛 66 14 352 0 0 432 432 1.0276 442 Z000000000 2017/05/11 4 07:59:37 00000000 急性上呼吸道感染 66 14 352 0 0 432 432 1.0276 442 Z000000000 2017/05/11 4 20:32:32 00000000 搔癢症 66 14 352 0 0 432 432 1.0276 442 Z000000000 2017/05/20 6 18:18:45 00000000 下背痛 66 14 352 0 0 432 432 1.0276 442 Z000000000 2017/05/20 6 18:28:23 00000000 急性上呼吸道感染 66 14 378 0 0 458 458 1.0276 469 Z000000000 2017/05/24 3 20:01:04 00000000 頭暈及目眩 66 14 352 0 0 432 432 1.0276 442 Z000000000 2017/05/27 6 18:52:31 00000000 急性上呼吸道感染 66 14 352 0 0 432 432 1.0276 442 Z000000000 2017/05/27 6 18:59:46 00000000 右側肘部關節痛 66 14 352 0 0 432 432 1.0276 442 Z000000000 2017/05/27 6 19:00:04 00000000 急性上呼吸道感染 93 14 352 0 0 459 459 1.0276 469 Z000000000 2017/05/27 6 19:04:54 00000000 下背痛 66 14 352 0 0 432 432 1.0276 442 Z000000000 2017/05/30 2 20:07:26 00000000 急性上呼吸道感染 93 14 352 0 0 459 459 1.0276 469 Z000000000 2017/05/30 2 20:17:14 00000000 搔癢症 66 14 352 0 0 432 432 1.0276 442 Z000000000 2017/05/31 3 20:00:20 00000000 急性上呼吸道感染 93 14 352 0 0 459 459 1.0276 469 Z000000000 2017/05/31 3 20:00:53 00000000 急性上呼吸道感染 93 14 352 0 0 459 459 1.0276 469 Z000000000 2017/06/03 6 18:30:07 00000000 其他特定非傳染性胃腸炎及結腸炎 66 14 352 0 0 432 432 1.0276 442 Z000000000 2017/06/03 6 18:40:06 00000000 左側踝部及足部關節痛 66 14 352 0 0 432 432 1.0276 442 Z000000000 2017/06/03 6 18:46:41 00000000 胃炎未伴有出血 66 14 352 0 0 432 432 1.0276 442 Z000000000 2017/06/03 6 18:49:36 00000000 下背痛 66 14 352 0 0 432 432 1.0276 442 Z000000000 2017/06/09 5 19:39:29 00000000 急性上呼吸道感染 93 14 352 0 0 459 459 1.0276 469 Z000000000 2017/06/09 5 19:06:26 00000000 頭暈及目眩 66 14 378 0 0 458 458 1.0276 469 Z000000000 2017/06/10 6 18:32:07 00000000 急性支氣管炎 66 14 352 0 0 432 432 1.0276 442 Z000000000 2017/06/10 6 18:32:27 00000000 其他特定非傳染性胃腸炎及結腸炎 66 14 352 0 0 432 432 1.0276 442 Z000000000 2017/06/10 6 18:46:32 00000000 搔癢症 66 14 352 0 0 432 432 1.0276 442 Z000000000 2017/06/13 2 20:03:24 00000000 胸痛 66 14 352 0 0 432 432 1.0276 442          健保署扣減20%前總計     161064         犯罪所得即為健保署扣減20%後總計      128851 
醫療費用點數＝藥費＋藥服費＋診察費點數＋診療費點數－部份負擔
健保署扣減20%前給付公式＝藥費＋（醫療費用點數－藥費）Ｘ當季
點值